臺灣高等法院臺中分院刑事判決　　　　　　　　　九十一年度上易字第一八四三號
　　上　訴　人　甲○○　男　五.
　　被　　　告　丙○○　男　三.
　　　　　　　　丁○○　男　三.
　　右二 被 告
　　共　　　同
　　選任辯護人　張居德　律師
右上訴人因被告等詐欺案件，不服臺灣臺中地方法院九十一年度自字第三一七號中華
民國九十一年八月十六日第一審判決，提起上訴，本院判決如左：
    主      文
上訴駁回。
    理 　　 由
一、自訴意旨略以：丁○○係興富發建設股份有限公司（以下稱興富發公司）董事長
    ，丙○○則為該公司總經理，共同於民國（下同）八十七年間在臺中市○區○○
    段二七五之八二號等地上建築「黃金映象」公寓住宅出售，自訴人甲○○於八十
    七年九月二十二日向丁○○、丙○○二人訂購Ｂ棟二十七樓壹戶，連同地下一層
    汽車停車位編號二０、二二平面車位二個，於訂約時言明自訴人所購買之車位為
    大車位。自訴人依約繳付各期價款後於八十九年十一月間點交房屋時發現該編號
    二０、二二之平面車位並非如約定之大車位，而向丁○○、丙○○質疑，詎其二
    人仍堅持係大車位無疑，並於八十九年十一月二十四日出具證明書聲明兩車位尺
    寸為六００Ｘ二五０公分皆為大車位，予自訴人收執，自訴人點交房屋後，詳為
    核對建物登記謄本所載該編號二０、二二之平面車位面積僅為一四．三四平方公
    尺，並非六００Ｘ二五０公分之一五平方公尺，僅為小車位，因認丁○○、丙○○共犯有刑法第三百三十九條第一項之詐欺取財罪嫌等語。
二、按犯罪事實應依證據認定之，無證據不得推定其犯罪事實，刑事訴訟法第一百五
    十四條定有明文。訊之被告丁○○、丙○○固分別坦承為興富發公司董事長兼總
    經理及協理，然均堅決否認有何詐欺犯行，被告丁○○辯稱：本件買賣契約是由
    公司業務部襄理乙○○與自訴人接洽訂立，伊不清楚，未曾與自訴人接洽過，並
    未向自訴人詐騙等語；被告丙○○亦辯稱：本件買賣契約是由公司業務部襄理乙○○與自訴人接洽訂立，伊未參與，嗣於八十九年七、八月間交屋之前，曾由公
    司業務部銷售人員向伊提及自訴人要求將所購車位劃大，伊乃指示業務部襄理乙○○及工務部副理陳朝揚，應先評估現場位置可否將車位劃大，再考慮是否答應
    自訴人之請求，並未向自訴人告以所購買編號二０、二二之車位均係大車位等語
    。
三、經查：本件自訴人甲○○於八十七年九月二十二日以總價新台幣一千二百八十萬
    元向被告公司訂購位於台中市○區○○○段二七五－八二等地號土地上所興建之
    「黃金映象」大樓Ｂ棟二十七樓房屋一戶，連同地下壹層汽車停車位編號二０、
    二二號二個平面車位（依合約附件地下壹層汽車停車位圖示，該二車位均係小車
    位），係與被告公司業務部襄理乙○○洽談後簽立買賣合約，被告丁○○、丙○○均未參與等情，此經自訴人甲○○陳明在卷，並有其提出房屋買賣合約書影本
    乙份附卷可稽，是自訴人訂購上開編號二０、二二號平面車位二個，被告二人既
    均未參與，尚難認被告二人有何施用詐術使自訴人陷於錯誤，致訂購所指訴該二
    個平面車位均係大車位之情事。自訴人上訴意旨稱被告係公司之董事長或總經理
    ，係屬刑法學上所謂之間接從犯云云，惟公司經營分層負責原屬正常之事，雖被
    告於公司擔任董事長或總經理，可自公司經營行為中獲取利益，惟迄無證據證明
    被告授意實際簽約之人對自訴人施以詐術，自難僅以自訴人之指訴入人於罪。原
    審法院以無證據足認被告等犯罪，而為被告無罪之諭知，認事用法自無不當，自
    訴人上訴指摘原審判決不當，為無理由，應駁回之。
四、據上論結，應依刑事訴訟法第三百六十八條，判決如主文。
中      華      民      國　    九十一     年    十二     月   三十一 　日
                                臺灣高等法院臺中分院刑事第十庭
                                      審判長法  官  林  照  明
                                            法　官　蔡　名　曜
                                            法  官  王  　　銘
右正本證明與原本無異。
不得上訴。
                                            書記官  陳　妙　瑋
中      華      民      國　    九十二     年     一      月     二 　　日
                                                                        Ｒ
